臺灣板橋地方法院刑事判決　　　　　　　　　　　　九十三年度簡字第二五四０號
　　聲　請　人　臺灣板橋地方法院檢察署檢察官
　　被　　　告　甲○○
右列被告因妨害自由案件，經檢察官聲請以簡易判決處刑（九十三年度偵字第二二○
九號），本院判決如左：
    主  文
甲○○以其他非法方法，剝奪人之行動自由，處有期徒刑伍月，如易科罰金，以參佰
元折算壹日。
鐵鍊壹條、鎖頭壹個、油漆桶壹桶、牛皮紙袋壹個及其內之字條壹紙均沒收。
    事實及理由
一、本件犯罪事實、證據及應適用法條，除均引用如附件檢察官聲請簡易判決處刑書
    之記載外，犯罪事實欄倒數第二行「致使乙○○○心生畏懼」等語，應更正為「
    致使乙○○○及郭玉瑩心生畏懼，而致生危害於其二人之安全」；證據部份應補
    充：被告甲○○雖矢口否認有恐嚇及妨害自由之犯行，惟查被告甲○○所涉本件
    之犯罪事實，除據告訴人乙○○○指訴明確外，並據當時在場之證人即與告訴人
    乙○○○同住之女兒郭玉瑩於九十三年五月十一日偵訊時結證：「（問：去年九
    月二十三日有妳哥哥郭宏偉之債權人來討債？）有的，我有遇到就四次。」、「
    （問：妳遇到的那幾次是遇到誰？）都是甲○○。」「我第一次遇到他（指被告
    ）是九月底某一天的下午三點左右，那時他來按門鈴是我開的門，他說要找我哥
    ，我說他已被我們強制搬離
    不幫他還這筆債，後果自行負責』。第二次遇到他，是當天晚三點左右：：我聽
    到門外有鐵鍊的聲音，我就把客廳的窗戶打開往外看，看到有人打算丟鞭炮，我
    問那人在幹嘛，那人的動作停頓了一下，看我一眼後就跑了，後來鞭炮聲就響起
    ，我們開門打算出去看外面到底發生何事，結果發現門自外被鎖住，我們出不去
    ：：」等語綦詳，雖證人郭玉瑩另證稱：「（問：第二次有無看到在窗外的是誰
    ？）我沒辦法看到他的臉（因為他用毛線帽遮住臉、且帶墨鏡），不過從身材及
    衣著，可知到是他（指被告）」等語（見九十三年度偵字二二○九號偵查卷第二
    十四頁至第二十五頁），惟證人郭玉瑩於前一日即與被告甲○○因討債而見過面
    ，對被告之身影自能印象深刻，參以卷附當時現場所拍攝之照片所示，亦顯係為
    討債之目的而為之行為，足見，證人郭玉瑩之前開證詞應屬可採。至被告雖另具
    狀辯稱伊並非直接受程湧和委託討債，而係經由友人石慶忠輾轉委託伊討債云云
    ，並請求傳訊程泳和到庭作證，惟證人程泳和於檢察官偵查中業已到庭證稱：伊
    與被告係朋友，確有委託被告催討債務等語（詳偵卷第二十七頁），被告前開所
    辯顯非可採，且亦無再傳訊證人程泳和之必要。又被告亦請求傳訊證人即被告之
    母林鳳嬌到庭證稱案發當日伊確在家並未外出云云，惟證人係被告之母親，原已
    難期其證詞無所偏頗，且案發迄今已歷十餘月，欲證人回憶十月前某日之被告行
    蹤，亦難免強人所難，是其聲請調查亦核無必要。另被告聲請調查案發當日留置
    現場牛皮紙袋內所寫恐嚇文字字條之筆跡，是否為被告所書寫云云，惟被告既係
    以該書寫恐嚇言詞之牛皮紙袋內之字條作為恐嚇之手段，其上之字跡縱非被告之
    字跡，亦無解於其所犯本件恐嚇犯行，是亦無鑑驗筆跡之必要。本件事證依卷附
    證據已臻明確，被告之犯行洵堪認定，被告具狀請求開庭調查亦非必要，併予敘
    明。適用法條部分，應補充被告以一行為同時恐嚇及剝奪乙○○○、郭玉瑩二人
    行動自由，而同時侵害二個法益，為同種想像競合犯，應從一罪處斷。爰審酌被
    告之素行、犯罪之動機原係為他人索討債務，惟所施用之手段惡性非輕，對無辜
    之被害人乙○○○、郭玉瑩之身心及其居住安全等均已產生嚴重之威脅，對社會
    秩序亦有妨害，且其在犯罪後仍飾詞辯解，圖卸刑責等一切情狀，量處如主文所
    示之刑，並諭知易科罰金之折算標準，以示懲儆。又被告用供犯本罪所用之鐵鍊
    一條、鎖頭一個、油漆桶一桶、牛皮紙袋一個及其內附恐嚇言詞之字條一紙，係
    被告所有之物，雖未隨案移送，惟並無證據證明業已滅失，爰併宣告沒收。並適
    用刑法第四十一條第一項前段、第五十五條、第三十八條第一項第二款，罰金罰
    鍰提高標準條例第一條前段、第二條規定。
二、依刑事訴訟法第四百四十九條第一項前段、第三項、第四百五十四條第二項規定
    ，逕以簡易判決量處如主文所示之刑。
三、如不服本判決，得自收受送達之日起十日內向本院提出上訴狀，上訴於本院合議
    庭（須附繕本）。
中　　　華　　　民　　　國　　九十三　　年　　　七　　　月　　二十　　　日
                              臺灣板橋地方法院刑事第五庭
                                      法  官   林 春 長
右正本證明與原本無異
如不服本判決應於送達後十日內向本院提出上訴狀
                                      書記官   張 惠 芳
中　　　華　　　民　　　國　　九十三　　年　　　七　　　月　　二十一　　日
附錄本案論罪科刑法條全文：
刑法第三百零二條
私行拘禁或以其他非法方法，剝奪人之行動自由者，處五年以下有期徒刑、拘役或三
百元以下罰金。
因而致人於死者，處無期徒刑或七年以上有期徒刑，致重傷者，處三年以上十年以下
有期徒刑。
第一項之未遂犯罰之。
刑法第三百零五條
以加害生命、身體、自由、名譽、財產之事，恐嚇他人致生危害於安全者，處二年以
下有期徒刑、拘役或三百元以下罰金。
